臺灣臺北地方法院刑事判決　　　　　　　　　　　　　九十三年度訴字第九０四號
　　公　訴　人　臺灣臺北地方法院檢察署檢察官
　　被　　　告　甲○○
右列被告因偽造文書等案件，經檢察官聲請簡易判決處刑（九十三年度偵字第五八八
號），本院臺北簡易庭認不宜以簡易判決處刑，移送本院刑事庭改依通常程序審理，
因被告於準備程序進行中就被訴事實為有罪之陳述，經本院合議庭裁定由受命法官獨
任進行簡式審判程序後，判決如左：
    主  文
甲○○共同連續行使偽造私文書，足以生損害於公眾及他人，累犯，處有期徒刑捌月
。扣案信用卡申請書上申請人簽名欄內及分期付款專案同意書上立同意書人簽名欄內
「丁○○」之署押各壹枚、變造之「丁○○」、「乙○○」
收。
    事  實
一、甲○○前於民國八十八年間因竊盜案件經臺灣板橋地方法院判處有期徒刑六月確
    定，甫於九十二年一月二十五日執行完畢，詎其仍不知悔改，竟與姓名、年籍不
    詳、綽號「阿強」之成年男子，以及姓名、年籍不詳、綽號「佳佳」之成年女子
    ，基於意圖為自己不法所有與行使變造特種文書、行使偽造私文書之共同概括犯
    意聯絡，先由綽號「阿強」之成年男子與綽號「佳佳」之成年女子，於九十二年
    九月三日二十一時四十分許，至桃園縣平鎮市○○路二九八號全國電子平鎮中豐
    門市購買電子產品，並由綽號「佳佳」之成年女子持已換貼伊照片而由不詳之人
    所變造之「丁○○」
    公司（下稱玉山銀行）信用卡申請書申請人簽名欄內偽造「丁○○」之署押一枚
    後，再於分期付款專案同意書內立同意書人欄內偽造「丁○○」之署押一枚，持
    以向玉山銀行辦理信用卡申請手續，並向前開商店之店員戊○○辦理商品分期付
    款，預購宏碁桌上型電腦一組、ＮＯＫＩＡ廠牌三六五０型號行動電話一支，共
    價值新臺幣（下同）二萬九千八百元，足生損害於丁○○、全國電子平鎮中豐門
    市及戶政機關對於
    ，持綽號「阿強」之成年男子所交付之前開變造「丁○○」
    不詳之人換貼甲○○照片之變造「乙○○」
    前揭商店領取上開預購商品，惟因玉山銀行職員丙○○徵信時察覺有異，乃會同
    警方於甲○○至店內取貨時當場予以逮捕，因而未取得預購商品。而甲○○為逃
    避追緝，遂於警察逮捕時出示變造之「乙○○」
    而行使之，足生損害於乙○○及戶政機關對於
    破查獲，並扣得變造之「丁○○」、「乙○○」
二、案經桃園縣政府警察局平鎮分局報請臺灣桃園地方法院檢察署呈請臺灣高等法院
    檢察署檢察長命令轉臺灣臺北地方法院檢察署檢察官偵辦起訴。
    理  由
一、訊據被告甲○○對於前開行使變造特種文書、行使偽造私文書、詐欺取財等犯行
    供承不諱，核與被害人丁○○、乙○○所指述之
    ，並經證人戊○○、丙○○結證屬實，此外，亦有玉山銀行信用卡申請書一紙、
    分期付款專案同意書一紙、「丁○○」、「乙○○」變造
    佐證，以及內政部警政署刑事警察局九十三年二月二十四日刑鑑字第三八一九二
    號鑑驗通知書一份在卷可稽。本案事證明確，被告犯行堪以認定，應依法論科。
二、查被告持變造之「丁○○」
    時，因遭警當場查獲而未取得財物，其行為尚未生詐得財物之結果，應屬未遂。
    而共犯綽號「佳佳」之人連續於信用卡申請書上申請人簽名欄內及分期付款專案
    同意書上立同意書人簽名欄內偽造「丁○○」之署押各一枚，均係在表明申請信
    用卡並同意分期付款之意，應論以行使偽造私文書之行為。被告行使變造「丁○○」
    機關對於
    「乙○○」本人及戶政機關對於
    ，則亦足生損害於「丁○○」及全國電子平鎮中豐門市。核被告所為，係犯刑法
    第二百十六條、二百十條之行使偽造私文書罪、二百十六條、二百十二條之行使
    變造特種文書罪、第三百三十九條第一項、第三項之詐欺取財未遂罪。其偽造署
    押為偽造私文書之部分行為，偽造私文書而後行使，偽造之低度行為應為行使之
    高度行為所吸收，均不另論罪。被告與綽號「阿強」、「佳佳」之人，對於本件
    犯行，有犯意聯絡及行為分擔，為共同正犯。其多次行使偽造私文書及行使變造
    特種文書之行為，時間緊接、方法相同，分別觸犯構成要件相同之罪，為連續犯
    ，應依刑法第五十六條規定，以一罪論，並加重其刑。而其所犯連續行使偽造私
    文書、連續行使變造特種文書及詐欺取財未遂罪之間，有方法與結果之牽連關係
    ，應從一重之連續行使偽造私文書罪論處。另查被告於八十八年間因竊盜案件經
    臺灣板橋地方法院判處有期徒刑六月確定，嗣於九十二年一月二十五日執行完畢
    ，有臺灣高等法院被告全國前案紀錄表附卷可查，五年以內再犯本件有期徒刑以
    上之罪，為累犯，應依刑法第四十七條規定加重其刑，並遞加重之。爰審酌被告
    素行不佳，明知為變造之
    重大危害，然犯後態度良好、坦承犯行及其犯罪手段、目的、生活狀況與智識程
    度等一切情狀，量處如主文所示之刑，以資懲儆。扣案信用卡申請書上申請人簽
    名欄內及分期付款專案同意書上立同意書人簽名欄內「丁○○」之署押各一枚、
    變造之「丁○○」、「乙○○」
據上論斷，應依刑法第二百七十三條之一第一項、第二百九十九條第一項前段，刑法
第二十八條、第五十六條、第二百十條、第二百十二條、第二百十六條、第二百十九
條、第三百三十九條第一項、第三項、第五十五條、第四十七條、第三十八條第一項
第二款、罰金罰鍰提高標準條例第一條前段，判決如主文。
本案檢察官張書華到庭執行職務
中　　　華　　　民　　　國　　九十三　　年　　 十一 　　月　　二十九　　日
                                  臺灣臺北地方法院刑事第四庭
                                          法  官  余明賢
右正本證明與原本無異。
如不服本判決，應於判決送達後十日內，向本院提出上訴狀。
                                          書記官  廖純瑜
中　　　華　　　民　　　國　　九十三　　年　　 十一 　　月　　二十九　　日
附錄本案論罪科刑法條
中華民國刑法第二百一十條
偽造、變造私文書，足以生損害於公眾或他人者，處五年以下有期徒刑。
中華民國刑法第二百一十二條
偽造、變造護照、旅券、免許證、特許證及關於品行、能力服務或其他相類之證書、
介紹書，足以生損害於公眾或他人者，處一年以下有期徒刑、拘役或三百元以下罰金
。
中華民國刑法第二百一十六條
行使第二百十條至第二百十五條之文書者，依偽造、變造文書或登載不實事項或使登
載不實事項之規定處斷。
中華民國刑法第三百三十九條
意圖為自己或第三人不法之所有，以詐術使人將本人或第三人之物交付者，處五年以
下有期徒刑、拘役或科或併科一千元以下罰金。
以前項方法得財產上不法之利益或使第三人得之者，亦同。
前二項之未遂犯罰之。
